pl: Typ mechanizmu obrotowego: Łożysko kulkowe; Bezłożyskowy; Tuleja; Magnetyczny; Inny
it: Tipo di meccanismo di rotazione: Cuscinetto a sfera; Senza cuscinetto; Boccola; Magnetico; Altro
es: Tipo de mecanismo de rotación: Rodamiento de bolas; Sin rodamientos; Buje; Magnético; Otro
sv: Typ av rotationsmekanism: Kullager; Lagerfri; Bussning; Magnetisk; Övrigt
th: กลไกการหมุน: ตลับลูกปืน; ไร้ตลับลูกปืน; บุชชิ่ง; แม่เหล็ก; อื่นๆ
ro-RO: Tip de mecanism de rotație: Rulment cu bile; Fără rulment; Bucșă; Magnetic; Altele
zh-CN: 旋转机构类型: 滚珠轴承; 无轴承; 衬套; 磁性; 其他
bg-BG: Тип механизъм на въртене: Сачмен лагер; Без лагер; Втулка; Магнитен; Друго
fi: Pyörimismekanismin tyyppi: Kuulalaakeri; Laakeriton; Holkki; Magneettinen; Muu
tr: Dönme mekanizması tipi: Bilyalı rulman; Rulmansız; Burç; Manyetik; Diğer
nb: Type rotasjonsmekanisme: Kulelager; Uten lager; Foring; Magnetisk; Annet
ko: 회전 메커니즘 유형: 볼 베어링; 베어링 프리; 부싱; 마그네틱; 기타
sk-SK: Typ rotačného mechanizmu: Guľôčkové ložisko; Bez ložísk; Puzdro; Magnetický; Iné
ja: 回転メカニズムタイプ: ボールベアリング; ベアリングフリー; ブッシング; マグネット式; その他
ru: Тип механизма вращения: Шарикоподшипник; Без подшипника; Втулка; Магнитный; Другое
sl-SI: Vrsta rotacijskega mehanizma: Kroglični ležaj; Brez ležaja; Puša; Magnetni; Drugo
cs: Typ rotačního mechanismu: Kuličkové ložisko; Bez ložiska; Pouzdro; Magnetický; Jiné
hr-HR: Vrsta rotacijskog mehanizma: Kuglični ležaj; Bez ležaja; Klizni ležaj; Magnetski; Ostalo
el: Τύπος μηχανισμού περιστροφής: Ρουλεμάν; Χωρίς ρουλεμάν; Δακτύλιος τριβής; Μαγνητικός; Άλλο
fr: Type de mécanisme de rotation: Roulement à billes; Sans roulement; Bague; Magnétique; Autre
vi: Loại cơ chế xoay: Vòng bi; Không vòng bi; Ống lót; Nam châm; Khác
en: Rotation mechanism type: Ball bearing; Bearing free; Bushing; Magnetic; Other
da: Rotationsmekanismetype: Kugleleje; Uden leje; Bøsning; Magnetisk; Andet
nl: Type rotatiemechanisme: Kogellager; Lagervrij; Lagerbus; Magnetisch; Overige
hu: Forgatómechanizmus típusa: Golyóscsapágy; Csapágy nélküli; Persely; Mágneses; Egyéb
de: Rotationsmechanismus: Kugellager; Lagerfrei; Buchse; Magnetisch; Sonstige
zh-TW: 旋轉機制類型: 滾珠軸承; 無軸承; 襯套; 磁性; 其他
pt-BR: Mecanismo de rotação tipo: Rolamento de esferas; Sem rolamento; Bucha; Magnético; Outro
lt-LT: Sukimosi mechanizmo tipas: Rutulinis guolis; Be guolio; Įvorė; Magnetinis; Kita
pt-PT: Tipo de mecanismo de rotação: Rolamento de esferas; Sem rolamentos; Bucha; Magnético; Outro